臺灣高等法院臺南分院刑事裁定
抗　告　人　甲○○
上列抗告人因聲明異議案件，不服臺灣雲林地方法院中華民國94
年5月30日裁定（94年度交聲字第79號）提起抗告，本院裁定如
下：
    主  文
抗告駁回。
    理  由
一、本件抗告意旨略以：違規地點是伊每天必經之路段，伊知道
    該路段速限為時速60公里，當天伊並未超速，員警只拿測速
    槍所測得之數值告知伊有超速，並沒有照片或其他直接的證
    據。伊認為警方的證據並不足夠，且雷達測速槍也不是萬無
    一失的，證據有瑕疵即難令人信服。伊認聲明異議提出之理
    由充分，詎原審裁定之理由只採信警方之說詞，則伊根本不
    用提出異議，因伊不可能勝訴，如此聲明異議豈非徒具形式
    ，甚或浪費司法資源？為此提出抗告云云。
二、按汽車駕駛人，行車速度超過規定之最高時速者，處1,200
    元以上2,400 元以下罰鍰；汽車駕駛人違反本條例第40條第
    1 項者，除處罰鍰外，並記違規點數1 點，道路交通管理處
    罰條例第40條第1 項、第63條第1 項第1 款分別定有明文。
三、抗告人固不否認有於上開時間駕車行經上開地點，惟矢口否
    認有超速之行為，經查：
  (一)抗告人即受處分人甲○○於民國（下同）93年11月30日下午
    10時53分許，駕駛車號5M-5249號自用小客車，行經最高速
    限60公里之雲林縣台一丁線大美段時，為警以雷達測速器測
    定該車時速88公里，超速28公里。經雲林縣警察局斗六分局
    莿桐分駐所員警以該車有違反道路交通管理處罰條例第40條
    第1項規定之行為，逕行掣單舉發。嗣經原處分機關依同條
    例第40條第1項及違反道路交通管理事件統一裁罰基準表之
    規定，裁處新台幣（下同）1,900元罰鍰，並依同條例第63
    條第1項第1款規定，記違規點數1點等情，有雲林縣警察局
    93年11月30日91雲警交字第KAC035882號舉發違反道路交通
    管理事件通知單、原處分機關93年12月13日雲監裁字第裁
    72-KAC035882號違反道路交通管理事件裁決書各一份在卷足
    稽。
  (二)證人即當日舉發本案之員警林銘德於原審到院證述：當時我
    們是巡邏勤務，在路旁執行超速違規之舉發，我們以雷達測
    速器測得異議人的車輛時速為88公里，當地限速為60公里，
    測得後就攔停他的車子。雷達測速器非照相式的，無照相之
    功能，只能顯示數字。我所庭呈的合格證書即為當天使用的
    那部機器的。我們是先鎖定一輛車後，等他確定超速後我們
    才按停，然後再攔停他的車。當時只有異議人一輛車。當時
    我們有二人在路旁執勤，一人拿測速槍，一人拿指揮棒，然
    後專注看著對向來車等語明確。則證人既為依法執行職務之
    公務員，其公正執法應可期待，且證人就抗告人違規超速乙
    節證述肯定明確，若非確有違規情事，證人實無設詞誣攀之
    理，是證人所言，堪信屬實。又本件員警舉發抗告人違規超
    速時所使用之雷達測速儀器，雖非如裝設固定在路旁之雷達
    測速儀，有固定偵測寬度並使用千分之一秒之快門，以雷達
    感應區偵測經過車輛有無超速情形，車輛離開雷達感應區後
    ，測速電腦如認為有超速（以車輛進入及離開雷達感應區之
    時間多少來換算行車速度），即會啟動相機拍照，有照片可
    憑之情形。但本件員警舉發抗告人違規超速時所使用之雷達
    測速儀器，既業經經濟部標準檢驗局檢定合格，有雷達測速
    儀檢定合格證書附原審卷（第17頁）可憑，則該雷達測速儀
    既經檢驗合格，當無誤判之虞，應可認定，是員警依該雷達
    測速儀器所測出之速度，應堪採信。綜上，抗告人於上開時
    、地超速行駛之事實，至為明確。
  (三)又警察舉發交通違規行為，並不以照片為必要之證明方法，
    若強求各種交通違規行為均需以照片為其裁罰依據，事實上
    殆不可行，蓋諸多違規行為之發生難以預期，違規狀態稍縱
    即逝，如闖紅燈（在未設置闖紅燈自動照相儀器之處所）；
    未戴安全帽之騎士見警攔查，隨即戴上安全帽；未繫安全帶
    之汽車駕駛見警攔查，隨即繫上安全帶等情形，根本無法期
    待此類違規行為均須照相為證，是本件縱然未有照相存證，
    抗告人於前開時、地超速之違規事實，仍堪予認定。
四、綜上，抗告人上開所辯，顯不足採信。從而，原處分機關依
    道路交通管理處罰條例第40條第1項、第63條第1項第1款之
    規定，裁處抗告人1,900元罰鍰，並記違規點數1點，於法並
    無不合。抗告人聲明異議，原審裁定駁回，核無不合，是本
    件抗告並無理由，應予駁回。
五、據上論結，應依道路交通案件處理辦法第26條，刑事訴訟法
    第412條，裁定如主文。
中　　華　　民　　國　　94　　年　　7　　月　　19   　日
                  刑事第三庭    審判長法　官  陳義仲
                                      法　官  宋明蒼
                                      法　官  陳顯榮
以上正本證明與原本無異。
不得再抗告。
　　　　　　　　　　　　　　　　　　　書記官  陳嘉琍
中　　華　　民　　國　　94　　年　　7 　　月　　19　　日
